臺灣臺南地方法院刑事判決　　　　　　　　　　　　　九十一年度訴字第一八五號
　　公　訴　人　臺灣台南地方法院檢察署檢察官
　　被　　　告　乙○○
　　指定辯護人　本院公設辯護人　甲○○
右列被告因強盜案件，經檢察官提起公訴（九十年度偵字第一三五四六號），本院判
決如左：
    主  文
乙○○攜帶兇器、毀壞門扇、於夜間侵入住宅竊盜，累犯，處有期徒刑拾月。
扣案之螺絲起子壹支、老虎鉗壹支、撬子壹支均沒收。
    事  實
一、乙○○前於民國八十四年間因強盜罪，經本院判處有期徒刑六年確定，於八十四
    年四月二十四日入監執行，後因縮短刑期假釋出獄，刑期至八十九年十一月二十
    四日屆滿，以已執行論。猶不知悔改，復意圖為自己不法之所有，於九十年十一
    月九日凌晨三時二十五分許，持其所有客觀上足以傷人身體具有危險性之兇器螺
    絲起子一支、老虎鉗一支、撬子一支等工具，撬壞丙○○位於台南市○○街八十
    三號住處一樓之鐵捲門後侵入其內，先至一樓翻箱倒櫃而無所獲後又至三樓竊取
    女用皮包一個、原子筆一枝、木劍盒子三個後欲離去時，遭屋主丙○○發現，丙○○竟趁乙○○不注意之際，攜帶其所有菜刀一把，以傷害之犯意，砍傷乙○○
    ，致乙○○頭部血流如注，丙○○除報警外，並與警方緊急將乙○○送醫急救。
    （丙○○被訴涉有傷害罪嫌部分已經撤回告訴，由檢察官另為不起訴處分）。
二、案經台南市警察局第四分局報請臺灣臺南地方法院檢察署檢察官偵查起訴。
    理  由
一、訊據被告乙○○對於右揭時地攜帶兇器侵入被害人丙○○之住宅竊取女用皮包一
    個、原子筆一枝、木劍盒子三個之事實，供認不諱，矢口否認有強盜之犯行，辯
    稱：我攜帶兇器竊取被害人住家三樓之物品後，發覺已經被被害人發現，我就趕
    快將所竊得之上開物品丟入三樓被害人住家的廁所內，沿著住家樓梯下來，當我
    下到二樓的通道時，屋主趁我不注意時，從我後面拿著刀子朝我頭部砍下去，我
    感覺麻麻的，沒有辦法支撐，就慢慢的倒下去，屋主看到我頭部一直流血，還拿
    著一條毛巾幫我止血。檢察官起訴認為我與屋主發生扭打，這是不可能的，因當
    時我被屋主殺成那樣，而且我也沒有看到屋主的面目，怎麼可能面對面與屋主扭
    打？當時我頭部已經血流不止，我還下跪求他放我一條生路，他手上還拿一把菜
    刀，我怎麼敢恐嚇他？我在醫院接受警員訊問製作筆錄時，我就有將上情說給警
    察聽等語。訊之證人台南市警察局第四分局警員丁○○供稱：上開時地我們在巡
    邏時接到報案通知就與同事趕到現場，等我們上樓之後，就看到屋主手上拿著刀
    已經將在庭被告制服了，當時被告頭部已經流血，被告向我們說叫我們趕快送他
    去醫院救治，我們以無線電通知救護車，趕緊將被告送去醫院急救。後來我在醫
    院有對被告製作筆錄，被告也承認攜帶兇器進入被害人住宅行竊被屋主發現，心
    虛就下來，而於二樓被屋主自後持刀砍傷頭部，我在醫院有特別問被告說屋主的
    警訊筆錄有談到被告行竊被發現當時，曾出言恐嚇屋主，揚言如果報警就要殺死
    他，有沒有這回事，被告回答「沒有這回事，我只有要求他放我走，而這句話也
    太誇張了，因當時我已流血太多，所以不敢恐嚇屋主。」等語。查被害人丙○○
    於警訊及本院第一次審理時（被告第一次未到庭）固然供稱九十年十一月九日其
    住處遭小偷侵入，經其發現，曾與小偷（指被告）纏鬥扭打，小偷並因此被其砍
    傷，送到成大醫院急診室急救云云，嗣後被告傳訊到庭，據其供述固然有攜帶兇
    器行竊屬實，但從被害人住處三樓往二樓下來時，即被被害人持刀自後砍傷其頭
    部，血流如注，根本連被害人的真面目都沒有看到，怎麼可能與被害人扭打等語
    ，本院認為被害人於警訊及第一次本院訊問時所供述之情節，顯然與被告所供述
    之情節截然不同，本院於審理時並請證人（即處理現場之警員丁○○）轉告被害
    人丙○○務必於九十一年九月三日到庭接受本院詳細調查，惟被害人經本院多次
    傳喚，均不到庭應訊並與被告對質，從而被害人於警訊及第一次於被告未到庭之
    情況下，供述案發當時被告為脫免逮捕而當場施以強暴脅迫，並與其發生扭打乙
    節，殊難採信。從而被告所辯僅有攜帶兇器侵入被害人住宅行竊，並無強盜之犯
    行乙節，核與證人丁○○供述之情節相符，復有警訊筆錄在卷可稽。案重初供，
    被告自警訊、偵查中及本院審理時，均強調沒有強盜犯行，洵堪採信。被告有加
    重竊盜之犯行，洵堪認定。
二、按被告攜帶兇器、毀壞門扇、於夜間侵入被害人住宅內竊盜，核其所為，係犯刑
    法第三百二十一條第一項第三款、第二款、第一款之加重竊盜罪。公訴人認為被
    告攜帶兇器竊盜，為脫免逮捕而當場施以強暴，依刑法第三百二十九之規定，應
    依同法第三百三十條第一項論處，容有未洽，已如上述，起訴法條酌予變更。查
    被告於八十四年間因強盜罪經本院判處有期徒刑六年確定，刑期至八十九年十一
    月二十四日屆滿，有被告刑案查註紀錄表一紙在卷可稽，其於有期徒刑執行完畢
    後五年內再犯本件有期徒刑之罪，為累犯，應依刑法第四十七條之規定加重其刑
    。爰審酌被告犯罪之動機、目的、手段、所生危害輕微及其品行智識程度、於犯
    罪當時並為被害人持刀砍傷頭部，現在尚未痊癒，並於本院審理時坦白承認，態
    度良好、深具悔悟等一切情狀，酌情量處如主文所示之刑，以資懲儆。被告用以
    竊盜之螺絲起子一支、老虎鉗一支、撬子一支，被告於審理時坦承係其所有，供
    犯罪所用之物，依刑法第三十八條第一項第二款宣告沒收。
據上論斷，應依刑事訴訟法第二百九十九條第一項前段、第三百條，刑法第三百二十
一條第一項第三款、第二款、第一款、第四十七條、第三十八條第一項第二款，判決
如主文。
本案經檢察官曲鴻煜到庭執行職務。
中      華      民      國    九十一    年      九      月      十七    日
                               臺灣臺南地方法院刑事第三庭
                                      法  官   陳  忠  鎣
右正本證明與原本無異
如不服本判決應於送達後十日內向本院提出上訴狀（應附繕本）
                                      書記官   吳  信  助
中      華      民      國    九十一    年      九      月      十七    日
附錄本案論罪科刑法條全文：
中華民國刑法第三百二十一條
犯竊盜罪而有左列情形之一者，處六月以上、五年以下有期徒刑：
一  於夜間侵入住宅或有人居住之建築物、船艦或隱匿其內而犯之者。
二  毀越門扇、牆垣或其他安全設備而犯之者。
三  攜帶兇器而犯之者。
四  結夥三人以上而犯之者。
五  乘火災、水災或其他災害之際而犯之者。
六  在車站或埠頭而犯之者。
前項之未遂犯罰之。
